【裁判字號】    89,易,657
【裁判日期】    890628
【裁判案由】    賭博
【裁判全文】
臺灣彰化地方法院刑事判決                          八十九年度易字第六五七號
    公  訴  人  臺灣彰化地方法院檢察署檢察官
    被      告  甲○○
    被      告  丙○○
    被      告  丁○○
    被      告  乙○○
右列被告等因賭博案件，經檢察官聲請簡易判決處刑 (八十八年度偵字第一０一六一
號)，本院適用通常程序審理判決如左：
    主  文
丙○○共同以賭博為常業，累犯，處有期徒刑參月，併科罰金伍仟元，有期徒刑如易
科罰金，罰金如易服勞役，均以佰元折算壹日。
丁○○在公眾得出入之場所賭博財物，處罰金玖佰元，如易服勞役，以佰元折算壹
日。
扣案之電動賭博機具拾參台、ＩＣ板拾參塊、賭資壹千元、開分卡拾肆張、代幣
拾公斤、監視器鏡頭伍組、電視螢幕壹台、分配器壹台及電容式麥克風壹支均沒收。
甲○○公訴不受理。
乙○○無罪。
    事  實
一、丙○○曾於民國八十六年間，因違反麻醉藥品管理條例案件，經本院判處有期徒
    刑四月，如易科罰金以三百元折算一日確定，甫於八十六年八月二十二日易科罰
    金執行完畢。緣甲○○自民國八十八年十月十八日起，在位於彰化縣和美鎮○○
    路○段一六七號號佳客便利商店之公眾得出入之場所，僱用丙○○負責管理收銀
    機、兌換代幣，及戊○○（另行審結）擔任開分洗分並幫客人換現金等工作，擺
    設賭博性電動賭博機具有水果盤四台、ＢＫ四色牌二台、春秋二代二台、麻將牌
    四台、海紳士小瑪俐一台及小瑪俐二台計十三台，賭客先以新臺幣（下同）十元
    兌代幣一枚，水果盤為一比十、ＢＫ四色牌以一比一、春秋二代一比五、麻將牌
    以一比十、海紳士小瑪俐以一比一及小瑪俐以一比五開分後，如押中特定之花色
    或贏局，則可得數倍不等之積分，如未押中或輸局，則績分歸機具沒收，待賭客
    贏得積分後，在以積分兌換金錢，三人即基於共同犯意之聯絡，以此方式與不特
    定之人賭博財物，甲○○、丙○○均以之為業。嗣於同年十月二十一日十八時許
    ，適有賭客丁○○在上開便利商店賭玩時經警當場查獲，並扣得電動賭博機具十
    三台、ＩＣ板十三塊、賭資一千元、開分卡十四張、代幣十公斤、監視器鏡頭五
    組、電視螢幕一台、分配器一台及電容式麥克風一支等物。
三、案經彰化縣警察局和美分局報告臺灣彰化地方法院檢察署檢察官偵查聲請簡易判
    決處刑。
    理  由
一、查檢察官聲請以簡易判決處刑之案件，經法院認為有刑事訴訟法第四百五十一條
    之一第四項但書之情形者，應適用通常程序審判之，同法第四百五十二條定有明
    文。本院認本件不得以簡易判決處刑，應適用通常程序審理之，合先敘明。
二、右開事實，業據被告甲○○、丙○○於警訊、偵查及本院審理，及被告丁○○於
    警訊、偵查中均坦認不諱，渠供詞並互核相符，該便利商店內並扣得上揭證物足
    資佐證，事證明確，被告等犯行堪以認定。
三、被告丙○○為賺取生活費用受僱於甲○○，顯係恃此為生，核其所為，係犯刑法
    第二百六十七條之常業賭博罪；被告丁○○所為，係犯同法第二百六十六條第一
    項前段之賭博罪。被告戊○○、丙○○與被告甲○○間有犯意之聯絡及行為之分
    擔，被告丙○○應依刑法第二十八條論以共同正犯。另被告丙○○曾於民國八十
    六年間，因違反麻醉藥品管理條例案件，經本院判處有期徒刑四月，如易科罰金
    以三百元折算一日確定，甫於八十六年八月二十二日易科罰金執行完畢，有臺灣
    高等法院被告全國前案紀錄表在卷可稽，其於五年內再犯有期徒刑以上刑之本罪
    ，為累犯，應依法加重其刑。爰審酌被告等犯罪之動機、犯罪所生危害及犯後態
    度等一切情狀，分別量處如主文所示之刑，並諭知有期徒刑易科罰金及罰金部分
    易服勞役之折算標準。扣案之電動賭博機具十三台、ＩＣ板十三塊、賭資一千元
    、開分卡十四張、代幣十公斤、監視器鏡頭五組、電視螢幕一台、分配器一台及
    電容式麥克風一支等物，係當場賭博之器具及在賭檯處之財物，應依同法第二百
    六十六條第二項宣告沒收。
四、被告丁○○經合法傳喚無正當理由不到庭，本院認為應科罰金之案件，爰就該部
    分不待其陳述逕行判決。
五、聲請簡易處刑意旨另以: 被告甲○○於上開時、地，擺設如前揭事實欄所載之賭
    博機具，因認其涉犯刑法第二百六十七條之常業賭博罪；及為警查獲前揭賭博性
    機具時，亦併同查獲賭客即被告丁○○在場賭玩賭博機具，因認被告乙○○涉犯
    同法第二百六十六條第一項前段之賭博罪嫌。
六、按已提起公訴之案件，在同一法院重行起訴者，應諭知不受理判決，刑事訴訟法
    第三百零三條第二款定有明文；再按犯罪事實應依證據認定之，無證據不得推定
    其犯罪事實，又不能證明被告犯罪者，應諭知無罪之判決，此於刑事訴訟法第一
    百五十四條及同法第三百零一條第一項亦分別定有明文。
七、經查，被告甲○○另於八十八年十月一日起，在彰化縣鹿港鎮○○路二十號公眾
    得出入場所、擺設有賭博性電動玩具而由許濠麟之「茶電育樂廣場」內，受許濠
    麟僱擔任現場經理，經臺灣彰化地方法院檢察署檢察官於八十八年十一月二十日
    ，以八十八年度偵字第一０二六四號聲請簡易判決處刑書論以常業賭博罪偵查起
    訴，有該起訴書一紙在卷足按，本件公訴人於八十八年十一月三十日復論以被告
    甲○○常業賭博罪聲請簡易判決處刑，所訴被告甲○○之犯罪事實既同一，本件
    之聲請簡易判決處刑即屬重行起訴，依前開說明，應諭知不受理之判決。
八、公訴人認被告乙○○涉有前揭賭博罪，係以被告戊○○、丙○○、丁○○於警訊
    、偵查中對該店確有賭博情事坦認不諱，並有前開扣案物為主要論據；訊據被告
    乙○○堅詞否認有何賭博犯行，辯稱：伊不知可以換現金等語。
九、經查，被告戊○○、丙○○均於偵查中供稱：「（乙○○是否第一次去玩？）是
    的。」、「徐宏人是否知道可以換現金？）他沒有問，店內牆壁有貼純娛樂不可
    以換現金。」等語，足見被告乙○○所辯伊不知可兌換現金一節，尚非無稽，是
    縱然所查扣之上開賭博機具常供作賭博財物用，惟供以娛樂消遣亦非無可能，既
    無其他積極證據證明被告乙○○明知有賭博情事，自難率論以被告乙○○賭博罪
    ，應為無罪之諭知。
據上論斷，應依刑事訴訟法地四百五十二條、第三百零三條第二款、第二百九十九條
第一項前段、第三百零一條第一項，刑法第二十八條、第二百六十七條、第二百六十
六條第一項前段、第二項、第四十一條、第四十二條第二項、第四十七條，罰金罰鍰
提高標準條例第一條前段、第二條前段，判決如主文。
本案經檢察官李進清到庭執行職務。
中    華    民    國    八十九    年      六        月     二十八      日
                                臺灣彰化地方法院刑事第三庭
                                    法      官  吳俊螢
右正本證明與原本無異。
如不服本判決，應於送達後十日內向本院提出上訴狀(須附繕本)。
告訴人或被害人對於判決如有不服具備理由請求檢察官上訴者，其上訴期間之計算係
以檢察官收受判決正本之日期為準。
                                    法院書記官
中    華    民    國    八十一    年              月                  日


司法院資訊處製作；財團法人民間司法改革基金會備份。
